---
title: "Heurestic fitting heu sim"
author: ""
date: "`r Sys.Date()`"
bibliography: 
    - "Knitting files/references.bib"
link-citations: yes
linkcolor: blue
csl: Knitting files/chicago-author-date.csl
always_allow_html: yes
output: 
  html_document:
    toc: true
    toc_float: 
      collapsed: false
      smooth_scroll: true
    toc_depth: 3
    number_sections: true
    theme: flatly
    highlight: tango
    code_folding: hide
    df_print: paged
---

```{r}
pacman::p_load(tidyverse,posterior,bayesplot,cmdstanr,patchwork,ordbetareg,shiny,statConfR,truncnorm,furrr,purrr,hmetad)
source(here::here("Simulate_heurestic.R"))

```

# Test and see model:

```{r}
# simulere data baseret på heurestic X = 1 model
df = simulate_data_heu_x1(n = 1000)

# plot data for first order decisions (actions)
df %>% mutate(XD = X*D) %>% mutate(XD = cut(XD,8)) %>% group_by(XD) %>% summarize(mean = mean(a_gauss)) %>%
  ggplot(aes(x = as.factor(XD),y= mean))+
  geom_point()+scale_y_continuous(limits = c(0,1))

# plot data for confidence ratings:
df %>% mutate(XD = X*D)%>% mutate(XD = cut(XD,8)) %>% group_by(XD,ACC) %>% summarize(mean = mean(C)) %>%
  ggplot(aes(x = as.factor(XD),y= mean, col = as.factor(ACC)))+
  geom_point()+scale_y_continuous(limits = c(0,1))

# stan model:
modx1 = cmdstanr::cmdstan_model(here::here("Heurestic_X1.stan"))

datastan = list(a = df$a_gauss,
              ACC = df$ACC,
              C = df$C,
              # uniqueX = unique(df$X),
              N = nrow(df),
              XD = df$X * df$D,
              X = df$X)

# fit model
fita = modx1$sample(data = datastan,
                 iter_warmup = 500,
                 refresh = 0,
                 iter_sampling = 500,
           parallel_chains = 4)

# se divergences og fitting tid:

diva = data.frame(fita$diagnostic_summary())%>% mutate(time = fita$time()$total)

# Put alle simulerede værdier i en dataframe:

simulated = data.frame(c0 = unique(df$c0),
                       c1 = unique(df$c1),
                       sigma_k = unique(df$sigma_k),
                       sigma_e =unique(df$sigma_e),
                       sigma_m =unique(df$sigma_m),
                       beta = unique(df$bias),
                       confprec_p =unique(df$conf_prec)) %>% 
  mutate(sim_n = qq,
         mratio = sqrt(exp(unique(sigma_e))^2 +  exp(unique(sigma_k))^2) / sqrt( exp(unique(df$sigma_e))^2 +  exp(unique(sigma_m))^2)
         )

# Alle estimerede værdier i en anden dataframe (hvor vi også putter de simulerede værdier)

estimateda = fita$summary(c("beta","sigma_e","sigma_k","sigma_m","confprec_p","mratio")) %>%
  mutate(div = max(diva$num_divergent)) %>%
  mutate(simulated = c(simulated$beta,
                       simulated$sigma_e,
                       simulated$sigma_k,
                       simulated$sigma_m,
                       simulated$confprec_p,
                       simulated$mratio
                       ))


# function til at fitte Mratio modellen til det samme simulerede data: Her er NC hvor mange confidence bins der er.

# Denne function fitter både en frequentists model af MRATIO (fitMetaDprime) og en bayesian (BRMS) implementation

fit_mratio = function(df, NC = 2){
  
  # Tag dataet og omform det til noget det virker for Mratio modellen
  
  data = df %>% mutate(conf_bin = cut(C,NC),
                      stimulus  = as.factor(D),
                      participant = 1,
                      rating = as.numeric(as.factor(conf_bin)),
                      correct = ACC) %>% drop_na()

  # hvis forsøgspersonen er for dårlig går det galt at beregne MRatio i en frequentistisk måde

  if(sum(data$ACC) / nrow(data) > 0.55){
  mratio = fitMetaDprime(data)
  }else{
    mratio = data.frame()
  }
  
  # brms metad'
  databrms = data %>% mutate(trial = 1:n()) %>%
    mutate(confidence =  as.numeric(as.factor(conf_bin)),
           response = a_gauss) %>% 
    select(trial,stimulus,response,correct, confidence) %>% mutate(stimulus = as.numeric(stimulus)-1)
  
  # Mratio modellen i BRMS
  if(NC == 2){
    modmetad = cmdstanr::cmdstan_model(here::here("metad_k2.stan"))
  }else if(NC == 4){
    modmetad = cmdstanr::cmdstan_model(here::here("metad_k4.stan"))
  }else if(NC == 6){
    modmetad = cmdstanr::cmdstan_model(here::here("metad_k6.stan"))

  }else{
    break
  }
  
  # fit BRMS implementation
  
  Y <- as.matrix(aggregate_metad(databrms, K = NC))
  
  datastan = make_standata(bf(N~1), data = aggregate_metad(databrms, K = NC))

  datastan$ncat = ncol(datastan$Y)
  
  fit = modmetad$sample(data = datastan,
                   iter_warmup = 500,
                   refresh = 0,
                   iter_sampling = 500,
             parallel_chains = 4)
  
  # tag estimater og diveregences ud:
  
  fit$summary(c("dp","mdp","mratio","c"))
  
  divs = data.frame(fit$diagnostic_summary())%>% mutate(sim = qq,
                                                        time = fita$time()$total)
  
  estimated_mratio =   fit$summary(c("dp","mdp","mratio","c")) %>% 
    mutate(div = max(divs$num_divergent),
           N = NC)
  
  mratio = mratio %>% mutate(N = NC)
  
  return(list(estimated_mratio,mratio))
    
}

# Fit MRatio med 2,4 og 6 bins for confidence ratings:
mratio2 = fit_mratio(df, NC = 2)
mratio4 = fit_mratio(df, NC = 4)
mratio6 = fit_mratio(df, NC = 6)

# put tingene sammen og kig på dem:
bayes = bind_rows(mratio2[[1]],mratio4[[1]],mratio6[[1]]) %>% mutate(ID = qq)
pure = bind_rows(mratio2[[2]],mratio4[[2]],mratio6[[2]])%>% mutate(ID = qq)

result = list(bayes,pure,estimateda %>% mutate(ID = qq))

#tjek parameter recovery for denne ekelte forsøgsperson:

result[[3]] %>% ggplot(aes(x = simulated, y = mean, ymin = q5, ymax = q95, col = variable))+
  geom_pointrange()+
  geom_abline()
```


# gør det ovenstående i parallel.

```{r, fig.height=12,fig.width=8}

fit = function(){
  qq = rnorm(1,1,1)
  
  # df = simulate_data_mcmc_x1(n = 300)
  df = simulate_data_heu_x1(n = 1000)

  # df = simulate_data_mcmc(n = 300)
  modx1 = cmdstanr::cmdstan_model(here::here("Heurestic_X1.stan"))

  datastan = list(a = df$a_gauss,
                ACC = df$ACC,
                C = df$C,
                # uniqueX = unique(df$X),
                N = nrow(df),
                XD = df$X * df$D,
                X = df$X)

  df %>% mutate(XD = X*D) %>% mutate(XD = cut(XD,8)) %>% group_by(XD) %>% summarize(mean = mean(a_gauss)) %>%
    ggplot(aes(x = as.factor(XD),y= mean))+
    geom_point()+scale_y_continuous(limits = c(0,1))

  df %>% mutate(XD = X*D)%>% mutate(XD = cut(XD,8)) %>% group_by(XD,ACC) %>% summarize(mean = mean(C)) %>%
    ggplot(aes(x = as.factor(XD),y= mean, col = as.factor(ACC)))+
    geom_point()+scale_y_continuous(limits = c(0,1))


  fita = modx1$sample(data = datastan,
                   iter_warmup = 500,
                   refresh = 0,
                   iter_sampling = 500,
             parallel_chains = 4)

  diva = data.frame(fita$diagnostic_summary())%>% mutate(sim = qq,
                                                        time = fita$time()$total)

    
  simulated = data.frame(c0 = unique(df$c0),
                         c1 = unique(df$c1),
                         sigma_k = unique(df$sigma_k),
                         sigma_e =unique(df$sigma_e),
                         sigma_m =unique(df$sigma_m),
                         beta = unique(df$bias),
                         confprec_p =unique(df$conf_prec)) %>% 
    mutate(sim_n = qq,
           mratio = sqrt(exp(unique(sigma_e))^2 +  exp(unique(sigma_k))^2) / sqrt( exp(unique(df$sigma_e))^2 +  exp(unique(sigma_m))^2)
           )

  
  estimateda = fita$summary(c("beta","sigma_e","sigma_k","sigma_m","confprec_p","mratio")) %>%
    mutate(div = max(diva$num_divergent)) %>%
    mutate(simulated = c(simulated$beta,
                         simulated$sigma_e,
                         simulated$sigma_k,
                         simulated$sigma_m,
                         simulated$confprec_p,
                         simulated$mratio
                         # simulated$mdp1,
                         # simulated$mdp1
                         ))
  

  fit_mratio = function(df, NC = 2){
    
    
    data = df %>% mutate(conf_bin = cut(C,NC),
                        stimulus  = as.factor(D),
                        participant = 1,
                        rating = as.numeric(as.factor(conf_bin)),
                        correct = ACC) %>% drop_na()
  
  
    if(sum(data$ACC) / nrow(data) > 0.55){
    mratio = fitMetaDprime(data)
    }else{
      mratio = data.frame()
    }
    
    # brms metad'
    databrms = data %>% mutate(trial = 1:n()) %>%
      mutate(confidence =  as.numeric(as.factor(conf_bin)),
             response = a_gauss) %>% 
      select(trial,stimulus,response,correct, confidence) %>% mutate(stimulus = as.numeric(stimulus)-1)
    
    
    if(NC == 2){
      modmetad = cmdstanr::cmdstan_model(here::here("Simulations","Heurestic","stanmodels","metad_k2.stan"))
    }else if(NC == 4){
      modmetad = cmdstanr::cmdstan_model(here::here("Simulations","Heurestic","stanmodels","metad_k4.stan"))
    }else if(NC == 6){
      modmetad = cmdstanr::cmdstan_model(here::here("Simulations","Heurestic","stanmodels","metad_k6.stan"))

    }else{
      break
    }

  
    Y <- as.matrix(aggregate_metad(databrms, K = NC))
    
    datastan = make_standata(bf(N~1), data = aggregate_metad(databrms, K = NC))
  
    datastan$ncat = ncol(datastan$Y)
    
    fit = modmetad$sample(data = datastan,
                     iter_warmup = 500,
                     refresh = 0,
                     iter_sampling = 500,
               parallel_chains = 4)
    
    fit$summary(c("dp","mdp","mratio","c"))
    
    divs = data.frame(fit$diagnostic_summary())%>% mutate(sim = qq,
                                                          time = fita$time()$total)
    
    estimated_mratio =   fit$summary(c("dp","mdp","mratio","c")) %>% 
      mutate(div = max(divs$num_divergent),
             N = NC)
    
    mratio = mratio %>% mutate(N = NC)
    
    return(list(estimated_mratio,mratio))
      
  }

  
  mratio2 = fit_mratio(df, NC = 2)
  mratio4 = fit_mratio(df, NC = 4)
  mratio6 = fit_mratio(df, NC = 6)

  bayes = bind_rows(mratio2[[1]],mratio4[[1]],mratio6[[1]]) %>% mutate(ID = qq)
  pure = bind_rows(mratio2[[2]],mratio4[[2]],mratio6[[2]])%>% mutate(ID = qq)

  # bayes = bind_rows(mratio4[[1]]) %>% mutate(ID = qq)
  # pure = bind_rows(mratio4[[2]])%>% mutate(ID = qq)


  result = list(bayes,pure,estimateda%>% mutate(ID = qq))

  return(result)
}

qq = fit()

qq
plan(multisession, workers = 3)

safe_function <- possibly(fit, otherwise = "Error")

# Run 20 times in parallel
results_list <- future_map(1:50, ~ safe_function(), .progress = T)

saveRDS(results_list,here::here("results.RData"))

# Hvis der er en af de ovenstående runs der failer har listen "Error" i sig og kan derfor ikke appendes med de resterende dataframe. Her skal man så køre den nedenstående kode for at fjerne alle runs med "Error".

# results_list = results_list[-which(results_list == "Error")]
```



# se 200 simulationer:


```{r}
results_list = readRDS("200_sim_heu_300trials_finalHeu_X1.RData")
results_list = results_list[-which(results_list == "Error")]
```

# først kigger vi om der er en effect af hvor mange bins vi vælger og hvilken Mratio værdi vi får ud af både frequentist og bayesian MRatio

```{r}
map_dfr(results_list,1) %>% filter(div == 0) %>% ggplot(aes(x = as.factor(N), y = mean))+geom_boxplot()+facet_wrap(~variable, scales = "free")+
  ggtitle("BRMS_Matio (N_bins)")

map_dfr(results_list,2)%>% pivot_longer(cols = c("dprime","c","metaD","Ratio"), values_to = "mean",names_to = "variable")%>% 
  ggplot(aes(x = as.factor(N), y = mean))+geom_boxplot()+facet_wrap(~variable, scales = "free")+
  ggtitle("FREQ_Matio (N_bins)")
```

## Så kan vi kigge på forskellen i estimater mellem BRMS vs frequenstic.
```{r,fig.height=8,fig.width=12}
inner_join(map_dfr(results_list,1) %>% filter(div == 0),
           map_dfr(results_list,2)%>% 
             rename(dp = dprime,c = c, mdp = metaD,mratio = Ratio) %>% 
             pivot_longer(cols = c("dp","c","mdp","mratio"), values_to = "frq_mean",names_to = "variable")) %>% 
  ggplot(aes(x = mean, y = frq_mean))+geom_point()+xlab("BRMS-estimate")+geom_abline()+
  ggtitle("Freq vs BRMS")+
  facet_wrap(~variable, scales = "free")+
  theme_classic(base_size = 14)
```



## også mellem BRMS og den heuretstic og simulationerne

```{r,fig.height=8,fig.width=12}
rbind(map_dfr(results_list,1) %>% filter(div == 0 & N == 4) %>% filter(variable %in% c("mratio"))%>% mutate(simulated = NA) %>%  
        select(variable,simulated, mean,q5,q95,ID) %>% mutate(model = "BRMS"),
           map_dfr(results_list,3) %>% filter(div == 0) %>% select(variable,simulated,mean,q5,q95,ID) %>% 
             filter(variable %in% c("mratio")) %>% mutate(model = "heu", variable = ifelse(variable == "beta","c",variable)) 
           ) %>% select(-simulated)%>% pivot_wider(names_from = "model",values_from = c("mean","q5","q95")) %>% 
  ggplot(aes(x = mean_BRMS, y = mean_heu))+
  geom_pointrange(aes(xmin = q5_BRMS,xmax = q95_BRMS))+
  ggtitle("Heurestic vs BRMS_Mratio")+
  geom_pointrange(aes(ymin = q5_heu,ymax = q95_heu))+
  geom_abline()+
  facet_wrap(~variable, scales = "free")+
  theme_classic(base_size = 14)+
    scale_x_continuous(limits = c(0,7.5))+
    scale_y_continuous(limits = c(0,5))

gg = rbind(map_dfr(results_list,1) %>% filter(div == 0 & N == 4) %>% filter(variable %in% c("mratio"))%>% mutate(simulated = NA) %>%  
        select(variable,simulated, mean,q5,q95,ID) %>% mutate(model = "BRMS"),
           map_dfr(results_list,3) %>% filter(div == 0) %>% select(variable,simulated,mean,q5,q95,ID) %>% 
             filter(variable %in% c("mratio")) %>% mutate(model = "heu", variable = ifelse(variable == "beta","c",variable)) 
           ) %>% select(-simulated)%>% pivot_wider(names_from = "model",values_from = c("mean","q5","q95"))
```


# correlation mellem BRMS Mratio og heurestic Mratio: (ovenstående scatterplot)
```{r,fig.height=8,fig.width=12}
cor.test(gg$mean_BRMS,gg$mean_heu)
```

BRMS vs simulated MRATIO.

```{r,fig.height=8,fig.width=12}
bb = inner_join(map_dfr(results_list,1) %>% filter(div == 0 & N == 4) %>% filter(variable %in% c("mratio"))%>%
        select(variable, mean,q5,q95,ID),
           map_dfr(results_list,3) %>% filter(div == 0) %>% filter(variable %in% c("mratio")) %>% select(simulated,ID) 
           )

bb %>%   ggplot(aes(x = simulated, y = mean, ymin = q5, ymax = q95))+geom_pointrange()+geom_abline()+
  ggtitle("Simulated vs BRMS_Mratio")+
  facet_wrap(~variable, scales = "free")+
  theme_classic(base_size = 14)

cor.test(bb$mean,bb$simulated)

```


## Frequntists vs heuretstic and simulations:

```{r}
rbind(
  map_dfr(results_list,2) %>% filter(N == 4)%>% mutate(mratio = Ratio) %>% select("mratio","c","ID","model") %>%  
    pivot_longer(cols = c("mratio"), names_to = "variable",values_to  = "mean") %>% mutate(simulated = NA, q5 = NA, q95 = NA) %>% 
        select(variable,simulated, mean,q5,q95,ID,model),
      map_dfr(results_list,3) %>% filter(div == 0) %>% select(variable,simulated,mean,q5,q95,ID) %>% 
             filter(variable %in% c("mratio")) %>% mutate(model = "heu", variable = ifelse(variable == "beta","c",variable)) 
           ) %>% 
  select(-simulated)%>% pivot_wider(names_from = "model",values_from = c("mean","q5","q95")) %>% 
  ggplot(aes(x = mean_ML, y = mean_heu))+
  ggtitle("Heurestic vs Frequntists_Mratio")+
  geom_pointrange(aes(ymin = q5_heu,ymax = q95_heu))+
  geom_abline()+
  facet_wrap(~variable, scales = "free")+
    scale_x_continuous(limits = c(0,7.5))+
    scale_y_continuous(limits = c(0,7.5))



inner_join( map_dfr(results_list,2) %>% filter(N == 4)%>% mutate(mratio = Ratio) %>% select("mratio","c","ID","model") %>%  
    pivot_longer(cols = c("mratio","c"), names_to = "variable",values_to  = "mean") %>% filter(variable == "mratio") %>% 
        select(variable, mean,ID),
           map_dfr(results_list,3) %>% filter(div == 0) %>% filter(variable %in% c("mratio")) %>% select(simulated,ID) 
           ) %>%  
  ggplot(aes(x = simulated, y = mean))+geom_point()+geom_abline()+
  ggtitle("Simulated vs Frequntists_Mratio")+
  facet_wrap(~variable, scales = "free")

```

## heuretstic vs  simulations (parameter recovery)


```{r,fig.height=8,fig.width=12}
map_dfr(results_list,3) %>% filter(div == 0) %>% select(variable,simulated,mean,q5,q95,ID) %>% 
  ggplot(aes(x = simulated, y = mean))+
  ggtitle("Heurestic vs Simulated")+
  geom_pointrange(aes(ymin = q5,ymax = q95))+
  geom_abline()+
  facet_wrap(~variable, scales = "free")

```
